【裁判字號】    98,訴,1140
【裁判日期】    981119
【裁判案由】    毒品危害防制條例
【裁判全文】
臺灣臺北地方法院刑事判決              98年度訴字第1140號
公  訴  人  臺灣臺北地方法院檢察署檢察官
被      告  乙○○
選任辯護人  許卓敏律師
上列被告因違反毒品危害防制條例案件，經檢察官提起公訴（九
十八年度偵字第一○四八五號），及移送併辦（九十八年度偵字
第一七九七二號），本院判決如下：
    主  文
乙○○販賣第二級毒品，處有期徒刑捌年貳月，未扣案之行動電
話壹具（內含電話號碼0000000000號ＳＩＭ卡壹張）
沒收之，如全部或一部不能沒收時，追徵其價額，未扣案之販賣
第二級毒品所得之財物新臺幣伍仟伍佰元沒收之，如全部或一部
不能沒收時，以其財產抵償之。
    事  實
一、乙○○明知ＭＤＭＡ為毒品危害防制條例第二條第二項第二
    款所規範之第二級毒品，依法不得販賣，而於民國九十八年
    一月三日，透過網路知悉甲○○有意購買ＭＤＭＡ，竟基於
    販賣第二級毒品ＭＤＭＡ（下稱ＭＤＭＡ）以營利之犯意，
    ，於同月六日持用門號0000000000號行動電話與
    甲○○持用之門號0000000000號行動電話聯繫，
    告知甲○○其有管道可取得ＭＤＭＡ，願販售十顆ＭＤＭＡ
    予甲○○等語，並約定翌（七）日進行交易後，即於臺北市
    某舞廳內以新臺幣（下同）五千元之代價，向真實姓名、年
    籍不詳、綽號「ＧＩＮＯ」之成年人販入十顆ＭＤＭＡ，再
    於同月七日十九時十九分許，以上揭行動電話與甲○○之上
    揭行動電話聯繫，約定交易之時間、地點，雙方旋於同日十
    九時許，在臺北市中山區○○○路與中山北路口之「海霸王
    餐廳」附近見面，甲○○交付五千五百元予乙○○，乙○○
    即賣出ＭＤＭＡ十顆予甲○○而完成交易。嗣因甲○○於同
    日二十時四十分許，在臺北市○○區○○路二段二一巷十二
    號「貴族旅館」七○六室為警查獲其施用ＭＤＭＡ，而供出
    其購買ＭＤＭＡ之來源，始循線查悉上情。
二、案經臺北市政府警察局士林分局移送臺灣臺北地方法院檢察
    署（下稱臺北地檢署）檢察官偵查起訴。
    理  由
一、證據之認定：
  (一)證據能力之認定：
    按被告以外之人於審判外之言詞或書面陳述，除法律有規定
    者外，不得作為證據；又被告以外之人於審判外之陳述，雖
    不符同法第一百五十九條之一至第一百五十九條之四之規定
    ，而經當事人於審判程序同意作為證據，法院審酌該言詞陳
    述或書面陳述作成時之情況，認為適當者，亦得為證據。當
    事人、代理人或辯護人於法院調查證據時，知有第一百五十
    九條第一項不得為證據之情形，而未於言詞辯論終結前聲明
    異議者，視為有前項之同意，刑事訴訟法第一百五十九條第
    一項、第一百五十九條之五分別定有明文。查本案下列所引
    用之各項證據方法之證據能力，因公訴人、被告乙○○及其
    選任辯護人於本院行準備程序及審判時均未予爭執其證據能
    力，且迄至言詞辯論終結前亦未再聲明異議（本院九十八年
    十一月十二日審判筆錄參照），本院審酌該等言詞或書面陳
    述作成時之情況，並無不宜作為證據之情事，依刑事訴訟法
    第一百五十九條之五之規定，自得作為證據，合先敘明。
  (二)被告之辯解：
    被告乙○○於本院審理時，承認其有於上揭時、地以上揭行
    動電話與甲○○聯絡，及以五千元販入十顆ＭＤＭＡ後，將
    該十顆ＭＤＭＡ交付甲○○，而甲○○則給付其五千五百元
    之事實，惟矢口否認有何販賣ＭＤＭＡ之犯行，辯稱：我是
    想跟甲○○一起服用ＭＤＭＡ及玩性遊戲，甲○○說他調不
    到ＭＤＭＡ，請我幫他買，我才會幫他跟ＧＩＮＯ買，至於
    後來我沒和甲○○一起玩，是因為我當天要上班，時間沒辦
    法配合。我跟ＧＩＮＯ買ＭＤＭＡ的價格是一顆五百元，當
    時我買十一顆，總共花了五千五百元，甲○○跟我說他要十
    顆，總共給我五千五百元，其中五千元是ＭＤＭＡ的費用，
    另外五百元則是我幫他找拿ＭＤＭＡ的管道的費用，及計程
    車的費用。這額外的五百元是甲○○自己要給我的云云。
  (三)經查，證人甲○○於警詢、偵訊及本院九十八年十一月十二
    日審理時證稱：我是在網路上認識被告的，我們是同性戀的
    朋友，有時會一起吃ＭＤＭＡ助興。九十八年一月七日前一
    、二天，我用電話跟被告聯繫，跟他說我人不在臺北，也不
    知道哪裡有管道可以取得ＭＤＭＡ，問他身邊有沒有，跟他
    說我想找他一起玩，請他幫我拿十顆ＭＤＭＡ，九十八年一
    月七日我有再打電話跟被告確認，他說他那裡有ＭＤＭＡ，
    約我在同日十八時、十九時許，到臺北市中山區○○○路與
    中山北路口的海霸王餐廳附近碰面，當時被告騎著腳踏車來
    ，說晚上他要工作，沒辦法跟我一起玩，就拿十顆ＭＤＭＡ
    給我，我知道ＭＤＭＡ市面上一顆是五百元，所以就拿五千
    五百元給他，其中五千元是ＭＤＭＡ的費用，另外五百元就
    是請他拿ＭＤＭＡ及坐計程車的費用。我不知道被告是在何
    處向何人買等語明確（偵卷第十六頁、第十七頁、第七三頁
    、第七四頁，本院當日審判筆錄參照），核與被告自承其係
    以每顆五百元、合計五千五百元之代價購入十一顆ＭＤＭＡ
    後，將其中十顆交付甲○○，並向甲○○收取五千五百元之
    費用等情相符，復有被告持用之上揭行動電話與證人甲○○
    持用之上揭行動電話於九十八年一月六日、七日多次通話及
    傳送簡訊之通聯紀錄一份（偵卷第六六頁至第六八頁參照）
    ，及證人甲○○於九十八年一月八日為警採集尿液送臺灣尖
    端先進生技醫藥股份有限公司以酵素免疫分析法初步檢驗及
    氣相層析質譜儀法確認檢驗，呈現ＭＤＭＡ、ＭＤＡ陽性反
    應之濫用藥物檢驗報告一紙在卷可佐（偵卷第六六頁至第七
    一頁參照），是被告確於上揭時、地，以五千五百元之代價
    ，販售十顆ＭＤＭＡ予甲○○，從中賺取差價五百元以牟利
    等情，堪以認定。
  (四)被告雖以上詞置辯，惟查，被告係騎乘腳踏車前往與甲○○
    碰面交易，業據證人甲○○證述明確，已如上述，則其何來
    「坐計程車」之費用？是其所辯，已不足採；再參以近年來
    因毒品氾濫嚴重，治安機關對於查緝非法販賣及吸用毒品等
    工作，無不嚴加執行，各傳播媒體對販賣毒品者將遭處重罪
    ，及政府大力掃除毒品之決心亦再三報導，此情應為被告所
    明瞭，倘被告無賺取差價以牟利之意圖，則其為免自身遭刑
    事訴追，大可直接將ＧＩＮＯ等藥頭之聯絡方式提供予甲○
    ○，由甲○○自行向ＧＩＮＯ聯繫購買毒品即可，何需親自
    出面向藥頭洽購毒品，再轉交予甲○○？參以證人甲○○證
    稱：必須要有認識的人，才能在某些場合買到ＭＤＭＡ，我
    不知道哪裡有賣ＭＤＭＡ，也不知道被告給我的ＭＤＭＡ是
    向誰取得的，這五百元是「請他拿ＭＤＭＡ的費用」及坐計
    程車的費用等語（偵卷第七三頁、第七四頁，本院當日審判
    筆錄參照），以及被告於本院九十八年七月二十日行準備程
    序時，自承五百元之差價係「幫甲○○找拿毒品的管道的費
    用」及計程車費用等語（本院當日準備程序筆錄參照），堪
    認被告確係為賺取其向ＧＩＮＯ販入ＭＤＭＡ及售予甲○○
    間之五百元差價，而刻意阻絕甲○○與ＧＩＮＯ間之直接聯
    繫管道，使甲○○為取得ＭＤＭＡ，甘願支付五百元之差價
    ，被告於主觀上確有販售毒品以營利之意圖甚明。是其上開
    辯解，顯係卸責之詞，不足採信。
  (五)綜上所述，被告確有於事實一所載時、地，以五千五百元之
    代價，販售十顆ＭＤＭＡ予甲○○，從中賺取五百元之差價
    以牟利之犯行，其所為上開辯解，均屬事後飾卸之詞，不足
    採信，本件事證明確，被告犯行堪以認定，應予依法論科。
二、論罪科刑之法律適用：
  (一)按ＭＤＭＡ為毒品危害防制條例第二條第二項第二款所列之
    第二級毒品，依法不得販賣。是核被告乙○○所為，係犯毒
    品危害防制條例第四條第二項之販賣第二級毒品罪。
  (二)被告販賣ＭＤＭＡ前後持有ＭＤＭＡ之低度行為，為其販賣
    之高度行為所吸收，不另論罪。
  (三)臺北地檢署檢察官以九十八年度偵字一七九七二號併辦意旨
    書移送併辦之犯罪事實，與本件起訴之犯罪事實同一，屬實
    質上一罪，本院自應併予審究，附此敘明。
  (四)爰審酌被告年輕力壯，不思以正途取財，明知ＭＤＭＡ經公
    告列為第二級毒品，對人體有莫大之戕害，竟為一己之私利
    ，販賣ＭＤＭＡ予他人，嚴重危害他人身心健康，影響社會
    治安及風氣甚鉅，且犯後雖對於客觀事實不予爭執，惟仍一
    再否認犯行，更飾詞狡卸，難認其有何悔意，及其生活狀況
    、品行、智識程度、販賣次數及所得利益暨所生危害等一切
    情狀，量處如主文所示之刑，以示警儆。
  (五)按毒品危害防制條例第十九條第一項：「犯同條例第四條至
    第九條、第十二條、第十三條或第十四條第一項第二項之罪
    者，其供犯罪所用或因犯罪所得之財物均沒收之，如全部或
    一部不能沒收時，追徵其價額或以其財產抵償之」，係採義
    務沒收主義，故販賣毒品所得之金錢，如能認定確係販賣毒
    品所得之款項，均應宣告沒收，不以當場搜獲扣押者為限（
    最高法院九十三年度臺上字第二六七○號判決意旨參照），
    是販賣毒品所用之物及所得之金錢，無論已否扣案，均應依
    法沒收。本件被告持用之行動電話一具（內含電話號碼00
    00000000號ＳＩＭ卡一張），係其所有供其販賣Ｍ
    ＤＭＡ所用之物，及其因販賣十顆ＭＤＭＡ所得之五千五百
    元，雖均未扣案，揆之上揭說明，仍應由本院宣告沒收之，
    如全部或一部不能沒收時，就上開行動電話一具及ＳＩＭ卡
    一張，追徵其價額，就其犯罪所得五千五百元部分，則以其
    財產抵償之。
據上論斷，應依刑事訴訟法第二百九十九條第一項前段，毒品危
害防制條例第四條第二項、第十九條第一項，判決如主文。
本案經檢察官謝憲杰到庭執行職務。
中    華    民    國    98    年    11    月    19    日
                  刑事第九庭審判長法  官  林怡秀
                                  法  官  劉素如
                                  法  官  張詩芸
以上正本證明與原本無異。
如不服本判決應於收受送達後10日內向本院提出上訴書狀，並應
敘述具體理由；其未敘述上訴理由者，應於上訴期間屆滿後20日
內向本院補提理由書（均須按他造當事人之人數附繕）「切勿逕
送上級法院」。
                                  書記官  顏淑華
中    華    民    國    98    年    11    月    19    日
毒品危害防制條例第四條
製造、運輸、販賣第一級毒品者，處死刑或無期徒刑；處無期徒
刑者，得併科新臺幣一千萬元以下罰金。
製造、運輸、販賣第二級毒品者，處無期徒刑或七年以上有期徒
刑，得併科新臺幣七百萬元以下罰金。
製造、運輸、販賣第三級毒品者，處五年以上有期徒刑，得併科
新臺幣五百萬元以下罰金。
製造、運輸、販賣第四級毒品者，處三年以上十年以下有期徒刑
，得併科新臺幣三百萬元以下罰金。
製造、運輸、販賣專供製造或施用毒品之器具者，處一年以上七
年以下有期徒刑，得併科新臺幣一百萬元以下罰金。
前五項之未遂犯罰之。


司法院資訊處製作；財團法人民間司法改革基金會備份。
